【裁判字號】    98,裁,3058
【裁判日期】    981210
【裁判案由】    勞保
【裁判全文】
最  高  行  政  法  院  裁  定
                                      98年度裁字第3058號
上  訴  人  甲○○
            乙○○
            丙○
被 上訴 人  勞工保險局
代  表  人  丁○○
上列當事人間勞保事件，上訴人對於中華民國98年8月27日臺北
高等行政法院97年度訴字第3017號判決，提起上訴，本院裁定如
下：
    主  文
上訴駁回。
上訴審訴訟費用由上訴人負擔。
    理  由
一、按對於高等行政法院判決之上訴，非以其違背法令為理由，
    不得為之，行政訴訟法第242條定有明文。依同法第243條第
    1項規定，判決不適用法規或適用不當者，為違背法令；而
    判決有同條第2項所列各款情形之一者，為當然違背法令。
    是當事人對於高等行政法院判決上訴，如依行政訴訟法第24
    3條第1項規定，以高等行政法院判決有不適用法規或適用不
    當為理由時，其上訴狀或理由書應有具體之指摘，並揭示該
    法規之條項或其內容；若係成文法以外之法則，應揭示該法
    則之旨趣；倘為司法院解釋或本院之判例，則應揭示該判解
    之字號或其內容。如以行政訴訟法第243條第2項所列各款情
    形為理由時，其上訴狀或理由書，應揭示合於該條項各款之
    事實。上訴狀或理由書如未依此項方法表明，或其所表明者
    與上開法條規定不合時，即難認為已對高等行政法院判決之
    違背法令有具體之指摘，其上訴自難認為合法。
二、本件上訴人之弟陳振興前由瑞成鐵材有限公司（以下稱瑞成
    公司）申報參加勞工保險之被保險人，因罹患肝硬化、肝癌
    併靜脈瘤出血，於民國96年7月20日檢據申請殘廢給付，嗣
    於96年7月28日死亡。經被上訴人審查，陳振興已於96年7月
    28日死亡，其父母已過世，單身沒有兒女，並未遺有當序受
    領遺屬津貼之受益人，乃以96年11月2日函通知瑞成公司，
    陳進興所請殘廢給付應不予給付；另因上訴人甲○○96年10
    月2日申請具領10個月喪葬津貼，被上訴人以97年1月8日函
    發給負責埋葬人（甲○○）10個月喪葬津貼。上訴人不服，
    向勞工保險監理委員會申請爭議審議，經該會以97年6月25
    日97保監審字第1568號審定書審定申請審議駁回後，提起訴
    願及行政訴訟，亦遭駁回，遂提起本件上訴。上訴人對於高
    等行政法院判決上訴，主張：司法院釋字第549號解釋係就
    「被保險人死亡，其遺屬所得領取之津貼」為解釋對象，行
    政院勞工委員會87年1124號台87勞保2字第053005號函釋明
    顯將「被保險人死亡後，被保險人生前原可受領之殘廢給付
    」與「被保險人死亡，其遺屬所得領取之津貼」混為一談；
    原審法院受其誤導，竟產生「被保險人死亡後，被保險人之
    殘廢給付即成為遺屬津貼之一部分」之見，明顯不適用法規
    或適用不當等語，雖以該判決違背法令為由，惟核其上訴理
    由，係就原審已論斷者，泛言未論斷，或就原審所為論斷，
    泛言其論斷矛盾，而非具體表明合於不適用法規、適用法規
    不當、或行政訴訟法第243條第2項所列各款之情形，難認對
    該判決之如何違背法令已有具體之指摘。依首開規定及說明
    ，應認其上訴為不合法。又上訴人另舉原審93年度簡字第95
    6號判決與本件案情不同，對原審及本院均不生拘束之效力
    ，併予敘明。
三、據上論結，本件上訴為不合法。依行政訴訟法第249條第1項
    前段、第104條、民事訴訟法第95條、第78條、第85條第1項
    前段，裁定如主文。
中    華    民    國    98    年    12    月    10    日
                    最高行政法院第五庭
                        審判長法官  黃  璽  君
                              法官  劉  介  中
                              法官  鄭  忠  仁
                              法官  吳  東  都
                              法官  陳  金  圍
以  上  正  本  證  明  與  原  本  無  異
中    華    民    國    98    年    12    月    11    日
                              書記官  王  福  瀛


司法院資訊處製作；財團法人民間司法改革基金會備份。
